【裁判字號】    99,上訴,32
【裁判日期】    990121
【裁判案由】    搶奪
【裁判全文】
臺灣高等法院臺中分院刑事判決          99年度上訴字第32號
上  訴  人
即  被  告  丙○○
上  訴  人
即  被  告  甲○○
上列上訴人因搶奪案件，不服臺灣彰化地方法院98年度訴字第18
66號，中華民國98年11月5 日第一審判決（起訴案號：臺灣彰化
地方法院檢察署98年度偵字第8843號），提起上訴，本院判決如
下：
    主  文
上訴駁回。
    理  由
一、依刑事訴訟法第350條、第361條、第362條、第367條規定，
    不服地方法院之第一審判決而上訴者，須提出上訴書狀，並
    應敘明具體理由，為上訴必備之程式；其所提出之書狀未敘
    述上訴理由，或僅曾以言詞陳述上訴理由者，均應於上述期
    間屆滿後20日內補提理由書於第一審法院。第一審法院經形
    式審查，認逾期未補提上訴理由者，應定期間先命補正；逾
    期未補正者，為上訴不合法律上之程式，應以裁定駁回。倘
    已提出上訴理由，但所提非屬具體理由者，則由第二審法院
    以上訴不合法律上之程式，判決駁回。而所謂「具體理由」
    ，必係依據卷內既有訴訟資料或提出新事證，指摘或表明第
    一審判決有何採證認事、用法或量刑等足以影響判決本旨之
    不當或違法，而構成應予撤銷之具體事由，始克當之（例如
    ：依憑證據法則具體指出所採證據何以不具證據能力，或依
    憑卷證資料，明確指出所為證據證明力之判斷如何違背經驗
    、論理法則）；倘僅泛言原判決認定事實錯誤、違背法令、
    量刑失之過重過輕微，而未依上揭意旨指出具體事由，或形
    式上雖已指出具體事由，然該事由縱使屬實，亦不足以認為
    原判決有何不當或違法者（例如：對不具有調查必要性之證
    據，法院未依聲請調查亦未說明理由，或援用證據不當，但
    除去該證據仍應為同一事實之認定），皆難謂係具體理由，
    俾與第二審上訴制度旨在請求第二審法院撤銷、變更第一審
    不當或違法之判決，以實現個案救濟之立法目的相契合，並
    節制濫行上訴（最高法院97年度台上字第892 號判決參照）
    。又第二審法院認為上訴書狀未敘述理由，依刑事訴訟法第
    367 條但書規定，始應定期間命其補正。如認上訴書狀已敘
    述理由，但其理由非屬具體，其所為上訴，即不符上訴之法
    定要件，自得逕行判決駁回，無定期命補正問題（最高法院
    97年度台上字第3599號判決參照）。
二、經查：本件上訴人即被告（下稱被告）丙○○、甲○○共同
    基於意圖為自己不法所有之犯意聯絡，於98年9月3日上午8
    時45分許，由丙○○騎乘前所竊得之車牌號碼YGL-363 號重
    型機車（所涉竊盜罪部分，由原審法院另案審理）附載甲○○，在南投縣草屯鎮○○里○○路179 號前，趁乙○○不注
    意時，出其不意，遽然施加不法腕力，使人不及抗拒，由甲○○下手奪取乙○○所有長皮夾1 個（內有現金新臺幣1800
    元、玉山銀行金融卡2張、中國信託銀行金融卡1張、三信銀
    行金融卡1 張、遠東商業銀行金融卡1張、身分證2張、健保
    卡2張、汽機車駕照各1張）等情，業據被告丙○○、甲○○
    於警詢、偵查、原審審理時均坦承不諱，且經證人即被害人
    乙○○於警詢時指證綦詳，暨有監視器翻拍照片5 張、現場
    圖1 紙在卷可稽，此外復有扣案之被告丙○○所有之半罩式
    安全帽1頂、黑花色衣服1件、深色褲子1件、鞋子1雙，扣案
    之被告甲○○所有支黑色安全帽1頂、黑色短褲子1件可資佐
    證，被告丙○○、甲○○之自白既有上開證據足資補強，堪
    信為真實。經原審審酌卷內事證後，認被告丙○○、甲○○
    所為均係犯刑法第325條第1項搶奪既遂罪，被告丙○○、甲○○互有犯意聯絡及行為分擔，為共同正犯；又被告甲○○
    前於92年間，因連續施用第一級毒品案件，經臺灣彰化地方
    法院以92年度訴字第1410號判決判處有期徒刑8月確定（第1
    案）；另於93年間，因搶奪案件，經臺灣彰化地方法院以93
    年度訴字第585號判決判處有期徒刑1年2月確定（第2案），
    復因連續施用第一級毒品案件，經臺灣臺南地方法院以93年
    度訴字第1247號判決判處有期徒刑1年確定（第3案）。上開
    第1、2案之罪，嗣經臺灣彰化地方法院裁定合併定應執行有
    期徒刑1年8月確定，並與第3案之罪，經入監接續執行，於
    95年9月19日假釋出監付保護管束，並於95年11月18日保護
    管束期滿未經撤銷假釋，視為執行完畢，其於有期徒刑執行
    完畢後，5年內故意再犯本件有期徒刑以上之罪，為累犯，
    應依刑法第47條第1項之規定加重其刑。並審酌被告丙○○
    、甲○○前均有搶奪前科，素行不佳，不思以正途謀生，復
    為貪圖不法利益，見有機可乘，即下手行搶，除侵害他人財
    產法益外，復對社會治安造成相當危害，所為甚不足取，並
    考量渠等犯後尚能坦承犯行之態度，及其犯罪手段、智識程
    度等一切情狀，分別各量處有期徒刑1年2月。從形式上觀察
    ，原判決並無認定事實錯誤、量刑瑕疵或違背法令之情形。
    被告丙○○、甲○○上訴理由略以：被告在警詢、偵查、地
    方法院均已坦承不諱犯行，並願意認罪以節省地方法院審理
    時間及心力，犯後並表示悔意，理應處較輕之刑，地方法院
    反而重處被告，實有不合理、不公平之裁判云云，惟刑法第
    325條第1項搶奪罪之法定刑度為6月以上5年以下有期徒刑，
    且按關於刑之量定，係實體法上賦予法院得為自由裁量之事
    項，倘其未有逾越法律所規定之範圍，或濫用其權限，即不
    得任意指摘為違法（最高法院75年度台上字第7033號判例意
    旨參考）。且在同一犯罪事實與情節，如別無其他加重或減
    輕之原因，下級審量定之刑，亦無過重或失輕之不當情形，
    則上級審法院對下級審法院之職權行使，原則上應予尊重（
    最高法院85年度台上字第2446號判決意旨參考）。本件原判
    決於量刑時，已審酌被告之前科素行、本案犯罪情節及被告
    自白犯罪等一切情狀，而量處罪刑，顯已注意適用刑法第57
    條之規定，並未偏執一端而有失之過重之情事。被告之上訴
    理由，並未依法指摘或表明第一審判決有何採證認事、用法
    或量刑等足以影響判決本旨之不當或違法，而構成應予撤銷
    之具體事由，是被告既未依據卷內既有訴訟資料或提出新事
    證，具體指摘或表明原判決關於認定事實、適用法律或量刑
    有何足以影響判決本旨而構成應予撤銷之違法或不當之具體
    事由。揆諸首揭說明，難認其已具體表明上訴理由，其上訴
    顯不合於法定要件，爰不經言詞辯論逕予駁回。
三、據上論斷，應依刑事訴訟法第367條前段、第372條，判決如
    主文。
中    華    民    國    99    年    1     月    21    日
            刑事第七庭    審判長法  官  林  榮  龍
                                法  官  江  錫  麟
                                法  官  張  惠  立
上列正本證明與原本無異。
如不服本判決應於收受送達後十日內向本院提出上訴書狀，其未
敘述上訴理由者，並得於提起上訴後十日內向本院補提理由書 (
均須按他造當事人之人數附繕本)「切勿逕送上級法院」。
                                書記官  陳  慈  傳
中    華    民    國    99    年    1     月    21    日


司法院資訊處製作；財團法人民間司法改革基金會備份。
